臺灣桃園地方法院刑事判決
111年度訴字第166號
公  訴  人  臺灣桃園地方檢察署檢察官    
被      告  吳貴翔




上列被告因詐欺案件，經檢察官提起公訴（111年度偵字第5097
號）本院判決如下：
    主  文
甲○○犯三人以上共同冒用政府機關及公務員名義詐欺取財未遂罪
，處有期徒刑拾月。
扣案如附表偽造印文欄所示之印文及搭配門號○○○○○○○○○○使用之
iPhone廠牌行動電話壹支（含SIM卡壹張）沒收；未扣案之犯罪
所得新臺幣貳仟元沒收，於全部或一部不能沒收或不宜執行沒收
時，追徵其價額。
    事  實
一、甲○○於民國111年1月23日前某時透過蔡翔霖結識劉瑞源，因
    而加入其等所屬之詐欺集團（下稱本案詐欺集團，本案不論
    參與犯罪組織罪，理由如後述），負責在臺灣地區前往取款
    地點，向被害人收取詐得款項（即俗稱車手），可賺得詐騙
    所得之3.5%之報酬，而與蔡翔霖、劉瑞源及本案詐欺集團其
    他成年成員間，共同意圖為自己不法之所有，基於行使偽造
    公文書、3人以上共同冒用政府機關及公務員之名義詐欺取
    財之犯意聯絡，先由本案詐欺集團其他成年成員於110年11
    月初某日下午2時許撥打電話予丙○○，向丙○○佯稱其係新竹
    縣警察局之廖隊長，並表示丙○○因不當使用健保卡涉犯偽造
    文書案件，及丙○○及其配偶之金融帳戶充作公司之人頭帳戶
    乙節，均經起訴，為免帳戶內之存款遭凍結，要求丙○○將其
    名下帳戶內之存款領出交予指派之人，而該些存款則會存放
    在警察局保管，待案件審結後會全數歸還云云，致丙○○信以
    為真，陷於錯誤而應允提領現金，並於附表一所示時間，當
    面交付如附表一所示款項予本案詐欺集團之某成年成員（無
    證據顯示與甲○○有關，詳後述不另為無罪諭知部分之說明）
    。嗣丙○○發現遭詐騙，而於111年1月22日報警處理，其後本
    案詐騙集團成員食髓知味，又撥打電話予丙○○，再次自稱為
    廖隊長，會派地勤人員向其收取新臺幣（下同）72萬元，劉
    瑞源遂指示甲○○先於111年1月24日下午某時前往桃園市桃園
    區某統一超商，以操作事務機方式接受傳真取得本案詐欺集
    團於不詳時、地偽造如附表二所示之公文書，並於111年1月
    24日下午2時20許前往桃園市○○區○○○路0巷00弄00號，交付
    前開公文書予丙○○，足以生損害於丙○○、臺灣臺北地方檢察
    署對於職務執行、公文書管理之正確性，而丙○○則與警方配
    合，佯依詐騙集團成員指示，收受甲○○所交付之前開公文書
    ，此時在旁埋伏之員警即上前逮捕甲○○，並扣得由詐欺集團
    所提供其持用之iPhoneX行動電話1支（內含門號0000000000
    號之SIM卡1張）及如附表二所示之公文書等物而未遂。
二、案經丙○○訴由桃園市政府警察局桃園分局移送臺灣桃園地方
    檢察署檢察官偵查起訴。
    理  由
壹、證據能力部分：
一、按所謂「陷害教唆」，係指行為人原不具犯罪之故意，純因
    司法警察之設計教唆，始萌生犯意，進而實行犯罪構成要件
    之行為者而言。申言之，因「陷害教唆」係司法警察以引誘
    或教唆犯罪之不正當手段，使原無犯罪故意之人因而萌生犯
    意而實行犯罪，再進而蒐集其犯罪之證據或予以逮捕偵辦；
    縱其目的係在於查緝犯罪，但其手段顯然違反憲法對於基本
    人權之保障，且已逾越偵查犯罪之必要程度，對於公共利益
    之維護並無意義，其因此等違反法定程序所取得之證據資料
    ，固不具有證據能力。然而，若犯罪具有相當之隱密性，且
    犯罪之實行具有與之對合之人者，如販賣毒品、圖利容留猥
    褻罪，警方對於原已具有犯意之人，以所謂「釣魚」之偵查
    技巧蒐集其犯罪證據之情形，僅係提供機會，以設計引誘之
    方式，佯與之為對合行為，使其暴露犯罪事證，待其著手於
    犯罪行為之實行時，予以逮捕、偵辦，屬偵查犯罪技巧之範
    疇，並未違反憲法對於基本人權之保障，且於此類犯罪偵查
    尤有必要，以此方式所蒐集之證據，自得作為認定犯罪之依
    據（最高法院99年度台上字第5645號判決、97年度台上字第
    5667號判決意旨參照）。經查，於111年1月22日告訴人丙○○
    報警後，本案詐欺集團成員再對告訴人所為之詐騙行為，並
    未使告訴人陷於錯誤，告訴人之所以交付金錢予被告，乃係
    配合警方蒐證及逮捕現行犯，故該次蒐得之證據均屬「釣魚
    偵查」所得，因此屬警方偵查犯罪技巧之範疇，既未違反憲
    法對於基本人權之保障，且於公共利益之維護有其必要性，
    並非不法取得之證據，故均有證據能力。
二、本判決援引之供述及非供述證據，均係依法取得，並經本院
    於審理期日踐行合法之調查，被告迄本院言詞辯論終結前，
    均未爭執其證據能力，自得採為判決之基礎。
貳、實體部分：
一、上揭犯罪事實，業據被告於本院訊問程序、準備程序及審理
    時坦承不諱（見本院卷第23頁至第26頁、第51頁至第53頁、
    第146頁至第147頁、第159頁至第160頁、第179頁至第182頁
    ），核與告訴人丙○○於警詢中之指述情節核屬一致（見偵卷
    第23頁至第28頁），復有現場監視錄影畫面、丙○○之華南商
    業銀行活期儲蓄存款存摺明細、丙○○之中華郵政存簿儲金簿
    交易明細在卷可稽，並有行動電話門號0000000000號SIM 卡
    暨其插用之行動電話、如附表二所示之公文書傳真影本扣案
    可佐（見偵卷第49頁至第51頁、第63頁至第67頁、第69頁至
    第74頁），足認被告上開任意性之自白與事實相符，堪予採
    信。本案事證明確，被告犯行堪以認定，應依法論科。
二、論罪科刑:
 ㈠ 按若由形式上觀察文書之製作人為公務員且文書之內容係就
    公務員職務上之事項所製作，即使該偽造之公文書上所載製
    作名義機關不存在或該文書所載之內容並非該管公務員職務
    上所管轄，惟社會上一般人無法辨識，而仍有誤信其為真正
    之危險時，仍難謂其非公文書。又按將偽造之文書複印、影
    印或傳真，與抄寫或繕打不同，其於吾人實際生活上可替代
    原本之使用，被認為具有與原本相同之信用性，故在一般情
    況下可予以通用，應認其為與原本作成名義人直接所表示意
    思之文書無異，自得為犯刑法上偽造文書罪之客體（最高法
    院54年台上字第1404號、75年台上字第5498號刑事判例參照
    ）。而刑法上所稱之公印或公印文，係專指表示公署或公務
    員資格而言，即俗稱大印與小官印及其印文。至其形式凡符
    合印信條例規定之要件而製頒，無論為印、關防、職章、圖
    記，如足以表示其為公務主體之同一性者，均屬之。又刑法
    第218條第1項所謂公印，係指公署或公務員所用之印信而言
    ，否則即為普通印章（最高法院69年台上字第693號判例、8
    9年度台上字第3155號、84年度台上字第6118號判決意旨參
    照）。查如附表二所示之文書，由形式上觀之，已表明係臺
    灣臺北地方檢察署所出具，自有表彰該等公署公務員本於職
    務而製作之意，縱其中製作名義機關「公證部」係屬虛構，
    一般人苟非熟知法務或司法系統組織或業務運作，應無法分
    辨該等部門或文書是否實際存在，仍有誤信該等文書為公務
    員職務上所製作之真正文書之危險，揆諸前揭說明，仍屬偽
    造公務員職務上製作之公文書無訛，是行使前揭偽造之公文
    書，自足以生損害於司法機關公文書之正確性。又上開公文
    書上之「臺灣臺北地方法院檢察署印」印文，係表示公務機
    關資格及其職務之印信，自屬公印文；至「檢察官吳文正」
    、「書記官謝宗翰」印文，均非依印信條例規定，由上級機
    關所製發之印信蓋印，以表示該機關之資格者甚明，自非公
    印文，僅屬通常印文。
 ㈡ 被告為前開行為前，告訴人已知悉受騙而報警處理，遂配合
    警方「釣魚」，佯依本案詐欺集團成員指示，收受被告所交
    付之公文書，於被告等待告訴人交付款項時，再由埋伏之員
    警上前逮捕，故告訴人既尚未交付款項，且其與被告面交，
    並非陷於錯誤所致，而係配合警方辦案之故，是被告之行為
    ，應構成刑法第339條之4第2項之加重詐欺取財未遂罪。核
    被告所為，係犯刑法第216條、第211條之行使偽造公文書罪
    、第339條之4第2項、第1項第1款、第2款之三人以上共同冒
    用政府機關及公務員名義詐欺未遂罪。公訴意旨固認被告本
    次犯行，係犯三人以上共同詐欺取財既遂罪云云，容有未洽
    ，業如前述，而既遂犯與未遂犯，其基本犯罪事實並無不同
    ，僅犯罪之態樣或結果有所不同，不生變更起訴法條之問題
    。另公訴意旨雖未提及被告亦涉刑法216條、第211條之行使
    偽造公文書罪及第399條之4第1項第2款之犯行，惟此部分與
    前開所犯刑法第339條之4第2項、第1項第1款之冒用政府機
    關及公務員名義詐欺取財未遂罪，均屬裁判上之一罪關係，
    為起訴效力所及，且經本院當庭告知被告所為涉犯此部分罪
    名，已保障其防禦權，本院自得一併審究。
 ㈢ 另按共同正犯之行為人已形成一個犯罪共同體，彼此相互利
    用，並以其行為互為補充，以完成共同之犯罪目的。故其所
    實行之行為，非僅就自己實行之行為負其責任，並在犯意聯
    絡之範圍內，對於他共同正犯所實行之行為，亦應共同負責
    ，此即所謂「一部行為全部責任」之法理；又刑法之「相續
    共同正犯」，就基於凡屬共同正犯對於共同犯意範圍內之行
    為均應負責，而共同犯意不以在實行犯罪行為前成立者為限
    ，若了解最初行為者之意思，而於其實行犯罪之中途發生共
    同犯意而參與實行者，亦足成立；故對於發生共同犯意以前
    其他共同正犯所為之行為，苟有就既成之條件加以利用而繼
    續共同實行犯罪之意思，則該行為即在共同意思範圍以內，
    應共同負責（最高法院100年度台上字第5925號、98年度台
    上字第7972號刑事判決同此意旨）。復參以目前遭破獲之電
    話詐騙集團之運作模式，係先以詐騙集團收集人頭通訊門號
    或預付卡之門號及金融機構帳戶，以供該集團彼此通聯、對
    被害人施以詐術、接受被害人匯入受騙款項及將贓款為多層
    次轉帳之使用，並避免遭檢警調機關追蹤查緝，再由該集團
    成員以虛偽之情節詐騙被害人，於被害人因誤信受騙而將款
    項匯入指定帳戶或交付後，除繼續承襲先前詐騙情節繼續以
    延伸之虛偽事實詐騙該被害人使該被害人能繼續匯入、交付
    更多款項外，並為避免被害人發覺受騙報警，多於確認被害
    人已依指示匯款或提領現金後，即迅速指派集團成員以臨櫃
    提款或自動櫃員機領款等方式將詐得贓款即刻提領殆盡，或
    儘速前往向被害人取款；此外，為避免因於收集人頭帳戶或
    於臨櫃提領詐得贓款，或親往收取款項時，遭檢警查獲該集
    團，多係由集團底層成員出面從事該等高風險之臨櫃提款、
    收取款項（即「車手」）、把風之工作，其餘成員則負責管
    理帳務或擔任居間聯絡之後勤人員。是依上開詐欺集團之運
    作模式，參照前述刑法共同正犯之規範架構，雖無證據證明
    被告直接以電話詐欺告訴人，然不論擔任車手工作而負責收
    取現金等財物、居間聯絡、指示車手並告知收取財物時地、
    或協助保管詐騙所得款項、或提領款項之行為，均係該詐騙
    集團犯罪計畫不可或缺之重要環節。而共同正犯，在合同之
    意思內各自分擔犯罪行為之一部，相互利用他人之行為，以
    達其犯罪之目的者，即應對全部所發生之結果，共同負責。
    被告明知其所屬詐欺集團成員向民眾詐財牟利，竟仍同意參
    與而擔任向被害人取款之車手工作，與該詐欺集團之其他成
    員間彼此分工，足認其係在合同意思範圍內，各自分擔犯罪
    行為之一部，並相互利用他人之行為，以達遂行犯罪之目的
    。是依上開說明，被告自應就其所參與犯行所生之全部犯罪
    結果共同負責，故被告與蔡翔霖、劉瑞源及本案詐欺集團其
    他成員間，就本案犯行有犯意聯絡與行為分擔，應論以共同
    正犯。
 ㈣ 又被告係於參與犯罪組織即本案詐欺集團之繼續中實施前開
    加重詐欺犯行，然被告前於110年12月2日已實施他次之加重
    詐欺犯行，此有臺灣桃園地方檢察署檢察官111年度少連偵
    字第155號起訴書附卷可參（見本院卷第169頁至第171頁）
    ，就被告之前開2犯行，應僅就首次加重詐欺取財犯行論以
    參與犯罪組織罪及加重詐欺罪之想像競合犯，而雖「首次」
    之標準有「絕對首次（事實發生的首次）」與「相對首次（
    訴訟繫屬的首次）」之爭執（如臺灣高等法院暨所屬法院10
    9年法律座談會刑事類第13號提案），然鑑於採「相對首次
    」標準（即數案中「最先繫屬於法院之案件」）係為裨益法
    院審理範圍明確、便於事實認定為主要目的（如最高法院11
    0年度台上字第778號判決闡述），則在被告事實上首次加重
    詐欺犯行之時間明確，法院於審理範圍及事實認定並無困難
    之情況，仍非不得以事實發生之首次加重詐欺犯行與參與犯
    罪組織罪論以想像競合。準此，本案被告所為之加重詐欺取
    財犯行，雖為其所犯參與犯罪組織罪之最先繫屬於法院之案
    件，然被告絕對首次之加重詐欺取財犯行，業經臺灣桃園地
    方檢察署檢察官以111年度少連偵字第155號提起公訴，而於
    111年8月25日繫屬於本院，此有臺灣高等法院被告前案紀錄
    表在卷可參，是被告於110年12月2日所犯加重詐欺取財犯行
    既為事實上之首次，且時間明確，法院審理範圍及事實認定
    並未發生困難，應於該案件中之加重詐欺犯行與參與犯罪組
    織罪論以想像競合，故於本案無需再論以參與犯罪組織罪，
    以避免重複評價，併此敘明。　　
 ㈤ 被告與所屬詐欺集團成員偽造公印文、印文之行為，為偽造
    公文書之部分行為，其等偽造公文書後復持以行使，偽造之
    低度行為應為行使之高度行為所吸收，均不另論罪。
 ㈥ 本案被告與所屬詐欺集團成員行使偽造公文書、三人以上共
    同冒用公務員名義詐欺取財之行為，旨在詐得告訴人之款項
    ，係在同一犯罪決意及預定計畫下所為階段行為，因果歷程
    並未中斷，故從其主觀之意思及所為之客觀事實觀察，依社
    會通念，應認其係以一行為同時觸犯前揭二罪名，為想像競
    合犯，應依刑法第55條規定，從一重之刑法第339條之4第2
    項、第1項第1款、第2款之三人以上共同冒用政府機關及公
    務員名義詐欺未遂罪處斷。另刑法第339條之4第1項所列各
    款為詐欺罪之加重條件，如犯詐欺罪兼具數款加重情形時，
    因詐欺行為祇有一個，仍祇成立一罪，不能認為法律競合或
    犯罪競合（參照最高法院69年台上字第3945號刑事判例意旨
    ）。且刑法既已於103年6月18日，除原有之普通詐欺取財罪
    外，另增訂刑法第339條之4第1項第1款之冒用政府機關或公
    務員名義詐欺取財罪，該條文應已將上揭刑法第158條第1項
    僭行公務員職權罪之構成要件與不法要素包攝在內，而以詐
    欺犯罪之加重處罰事由，成為另一獨立之詐欺犯罪態樣，予
    以加重處罰，因認被告上揭冒用政府機關及公務員名義詐欺
    取財所為，應僅構成一罪，不另成立刑法第158條第1項僭行
    公務員職權罪，否則即與「雙重評價禁止原則」有違。
 ㈦ 另偽造印文非均須先偽造印章，亦可利用影印或描繪等方式
    偽造印文，本案尚無證據證明另有偽造之「臺灣臺北地方法
    院檢察署印」、「檢察官吳文正」及「書記官謝宗翰」印章
    ，自難另論以偽造印章罪，附此敘明。
 ㈧ 被告就其所涉詐欺犯行，已著手於三人以上冒用政府機關及
    公務員名義共同詐欺取財犯行之實行而不遂，為未遂犯，爰
    依刑法第25條第2項規定，按既遂犯之刑減輕之。
 ㈨ 爰以行為人之責任為基礎，審酌被告正值青年，竟不思以正
    當管道獲取所需財物，加入詐欺集團，共同利用一般民眾普
    遍欠缺法律專業知識，對司法機關組織分工與案件進行流程
    未盡熟悉等心理，而以冒用公務員名義、行使偽造公文書等
    訛詐方式，遂行其詐欺取財行為，非但侵害告訴人之財產法
    益，更斲傷一般民眾對公文書及公務員職務執行之信賴，嚴
    重破壞國家公權力行使之威信，所為殊值非難，再參酌其於
    本案所扮演之角色與分工係車手，而分擔該犯罪集團之部分
    行為，兼衡其素行、犯罪動機、目的、手段、生活狀況、智
    識程度，及犯後坦承犯行，未與告訴人達成和解等一切情狀
    ，量處如主文所示之刑，以示處罰。
 ㈩ 至被告雖請求本院為緩刑之宣告，惟按法院對於具備緩刑條
    件之刑事被告，認為以暫不執行刑罰為適當者，得宣告緩刑
    ，為刑法第74條第1項所明定，至於暫不執行刑罰之是否適
    當，則由法院就被告有無累犯之虞，及能否由於刑罰之宣告
    而策其自新等一切情形，依其自由裁量定之，與犯罪情節是
    否可原，並無關係（最高法院29年上字第26號判例意旨參照
    ）。查被告未曾因故意犯罪受有期徒刑以上刑之宣告乙節，
    固有臺灣高等法院被告前案紀錄表附卷可稽，惟被告前於11
    0年12月間已有詐欺取財之犯行，為被告所坦認，且有臺灣
    桃園地方檢察署111年度少連偵字第155號起訴書附卷可參（
    見本院卷第169頁至第172頁、第181頁），足見被告非一時
    失慮偶罹刑章，經本院斟酌上情及全案情節後，認尚無暫不
    執行被告刑罰為適當之情事，自不宜為緩刑之宣告，併此敘
    明。
三、沒收部分:
 ㈠ 刑法第38條第2項規定：「供犯罪所用之物、犯罪預備之物或
    犯罪所生之物，屬於犯罪行為人者，得沒收之，但有特別規
    定者，依其規定」，第38之1條第1項則規定：「犯罪所得，
    屬於犯罪行為人者，沒收之。但有特別規定者，依其規定」
    ，第3項規定「前二項之沒收，於全部或一部不能沒收或不
    宜執行沒收時，追徵其價額」。再行為人用以詐欺取財之偽
    造書類，既已交付於被害人收受，則該物非屬行為人所有，
    除偽造書類上偽造之印文、署押，應依刑法第219條予以沒
    收外，即不得再對各該書類諭知沒收（最高法院43年台上字
    第747號判例要旨參照）。
 ㈡ 扣案之iPhone 廠牌行動電話1 支（含搭配門號0000000000號
    SIM 卡1 張）為被告所持用，且係供被告為前開詐欺犯行之
    犯罪所用之物，業據被告供陳不諱，是前揭物品自應以刑法
    第38條第2 項之規定宣告沒收。
 ㈢ 又被告因本案犯行取得2,000元，業據被告供陳明確（見本院
    卷第52頁至第53頁），此屬被告犯罪所得，爰依刑法第38條
    之1第1項前段、第3項之規定宣告沒收，並於全部或一部不
    能沒收或不宜執行沒收時，追徵其價額。
 ㈣ 偽造如附表二所示之公文書，業已交付告訴人，已非被告及
    其所屬詐欺集團所有之物，惟其上如附表二偽造印文欄所示
    之偽造印文，不論屬於被告與否，均應依刑法第219條之規
    定宣告沒收。
參、不另為無罪諭知部分：
一、公訴意旨另以：被告加入本案詐欺集團，就本案詐欺集團成
    員於附表一所示時間，向告訴人丙○○詐取如附表一所示款項
    ，亦構成刑法第339條之4第1項第1款之冒用政府機關或公務
    員名義詐欺取財罪嫌。
二、按被告未經審判證明有罪確定前，推定其為無罪，犯罪事實
    應依證據認定之，無證據不得認定犯罪事實；不能證明被告
    犯罪或其行為不罰者應諭知無罪之判決，刑事訴訟法第154
    條、第301條第1項分別定有明文。另依據刑事訴訟法第161
    條第1項規定，檢察官就被告犯罪事實，應負舉證責任，並
    指出證明之方法，因此，檢察官對於起訴之犯罪事實，應負
    提出證據及說服之實質舉證責任，倘其所提出之證據，不足
    為被告有罪之積極證明，或其指出證明之方法，無從說服法
    院以形成被告有罪之心證，基於無罪推定之原則，自應為被
    告無罪判決之諭知（最高法院110年度台上字第5412號判決
    意旨參照）。
三、公訴意旨認被告涉犯前開罪嫌，無非以告訴人丙○○於警詢時
    之指述、現場監視錄影畫面、丙○○之華南商業銀行活期儲蓄
    存款存摺明細及中華郵政存簿儲金簿交易明細為其主要論據
    。訊據被告固坦承其加入本案詐欺集團，而於前開時、地前
    往該處向告訴人丙○○收款，惟堅決否認曾參與詐取告訴人丙
    ○○如附表一所示款項之犯行，辯稱：這是我第一次去向告訴
    人取款，且於我去向告訴人取款前，我不知道本案詐欺集團
    成員已經有其他人向告訴人取款成功等語。
四、經查：
 ㈠ 本案詐欺集團成員，以上開方式對告訴人施行詐術，使告訴
    人因而陷於錯誤，而於附表一所示時間，交付附表一所示款
    項予本案詐欺集團之不詳成員等節，業據證人即告訴人丙○○
    於警詢時證述明確（見偵卷第23頁至第26頁），且有現場監
    視錄影畫面、丙○○之華南商業銀行活期儲蓄存款存摺明細及
    中華郵政存簿儲金簿交易明細附卷可參（見偵卷第49頁至第
    59頁、第63頁至第67頁、第69頁至第74頁），此部分事實固
    堪認定。
 ㈡ 證人即告訴人丙○○僅於警詢中係指認被告於111年1月24日欲
    向其取款72萬元而為警當場查獲等情（見偵卷第27頁至第28
    頁），並未指認被告有於附表一所示之時間前往其住處與與
    面交取款之情形；再觀諸卷附之監視錄影畫面，至多僅得認
    為確有車手於110年12月30日、111年1月14日、111年1月19
    日前往告訴人住處向告訴人取款，然因大多畫面僅有取款車
    手之背面及側面，而無法查悉取款車手之身分，且縱使有拍
    攝正面影像，亦因配戴口罩而無法清楚辨識取款車手之身份
    ，是無法認定於附表一所示時間，究竟係何人向告訴人收取
    如附表一所示款項，是難依此認定被告曾於附表一所示時間
    ，前往告訴人住處向其面交取款。再者，被告供稱：我接到
    電話通知我要先去將假公文列出來，之後則到桃園市○○區○○
    ○路0巷00弄00號，將假公文交給告訴人，並向告訴人收款，
    之後詐騙集團之成員還會再指示我將我收到的錢放到指定地
    點，但本件我將假公文交給告訴人後，警察就出來了，這是
    我第一次向告訴人取款，我於取款前，我不知道本案詐欺集
    團成員已經取款成功等語（見本院卷第179頁至第181頁），
    可見本件詐欺集團之車手群運作模式，係採單線運作，上下
    垂直指揮，各線車手間應無橫向聯繫，故無法認定被告就本
    案詐欺集團不明車手就附表一所示時間之取款行為有何犯意
    聯絡之意思。亦無法單以被告曾於111年1月24日前往告訴人
    住處向告訴人取款，即認被告就本案詐欺集團成員於附表一
    所示時間之取款行為有何行為分擔之情形，而遽認其就本案
    詐欺集團向告訴人詐取如附表一所示款項部分與本案詐欺集
    團成員間就此部分為共同正犯，並逕以公訴意旨所指之罪責
    相繩。
 ㈢ 綜上，依卷內事證，確無法證明被告有參與本案詐欺集團向
    告訴人詐取如附表一所示款項之事。而此部分雖與前開論罪
    部分之被害人相同，但因此部分犯罪時間與前開論罪部分（
    111年1月24日）時間截然有別，卷內既無積極證據足以證明
    被告就此部分與其他集團成員之間有何犯意聯絡或行為分擔
    ，即不得遽為不利於被告之認定。是此等部分不能證明被告
    犯罪，然因公訴意旨認此部分與前開論處罪刑部分屬接續犯
    為實質上一罪，爰不另為無罪之諭知。
據上論斷，應依刑事訴訟法第299 條第1 項前段，判決如主文。
本案經檢察官乙○○提起公訴、檢察官林曉霜到庭執行職務。　
中　　華　　民　　國　　111 　年　　9 　　月　　2 　　日
            刑事第八庭    審判長法　官　許雅婷
　　　　　　　　　              法  官  葉作航
　　　　　　　　　              法  官  徐雍甯
以上正本證明與原本無異。
如不服本判決應於收受判決後20日內向本院提出上訴書狀，並應
敘述具體理由。其未敘述上訴理由者，應於上訴期間屆滿後20日
內向本院補提理由書(均須按他造當事人之人數附繕本)「切勿逕
送上級法院」。 
  　　　　　　　　　　　　　　　書記官　楊宇國　　　　　
中　　華　　民　　國　　111 　年　　9 　　月　　5 　　日

　　　　　　　　　

　　　　　　　　　　　　　　　　　　
　
　　　　　　　　　　　　　　　　　
附表一：　　　　　　　　
編號 交付財物時間 交付之財物（新臺幣） 1 110年11月17日 40萬元 2 110年11月25日 30萬元 3 110年12月7日 43萬元 4 110年12月16日 38萬元 5 110年12月30日 48萬元 6 111年1月14日 51萬元 7 111年1月19日 54萬元 

附表二：
偽造文書 偽造印文 偽造之「臺北地檢署公證部收據」 內容略以: 案號：110年度金字第98615號 主旨： 一、茲代收到受分案申請人：丙○○身分證字號（H……）受公證部清查：新台幣 柒拾貳萬元整。 二、…… 三、…… 偽造之「臺灣臺北地方法院檢察署印」、「檢察官吳文正」、「書記官謝宗翰」